臺灣高等法院刑事裁定                 100年度抗字第1366號
抗  告  人  陳君豪
上列抗告人因聲請定其應執行刑案件，不服臺灣板橋地方法院中
華民國100 年10月31日裁定（100 年度聲字第5010號），提起抗
告，本院裁定如下：
    主  文
抗告駁回。
    理  由
一、原裁定意旨略以：抗告人即受刑人陳君豪因竊盜等罪，經臺
    灣桃園地方法院、臺灣士林地方法院及原審法院先後判處如
    原裁定附表編號1 至22所示之刑，均經分別確定在案。茲檢
    察官聲請就原裁定附表編號1 至20，及附表編號21、22所示
    之刑分別定其應執行之刑，原審法院審核認聲請為正當，依
    刑事訴訟法第477 條第1 項，刑法第53條、第51條第5 款規
    定，就原裁定附表編號1 至20所示之刑定其應執行有期徒刑
    8 年，就原裁定附表編號21、22所示之刑定應執行有期徒刑
    1 年4 月等語。
二、抗告意旨略以：實務判決有多次販賣毒品宣告有期徒刑700
    餘年，惟定應執行刑僅為20年（或30年），抗告人所涉犯之
    毒品、竊盜、偽造文書等罪，其侵害法益相較於販賣毒品實
    屬低度行為，然所定執行刑卻反屬高度行為，其不公之處昭
    然可見，抗告人深明犯罪行為實屬自食惡果，然原裁定所定
    應執行刑竟達販賣一級毒品罪為重，請撤銷原裁定，給予抗
    告人一個合理、公平、公正之裁定等語。
三、按裁判確定前犯數罪者，併合處罰之；數罪併罰，有二裁判
    以上者，依刑法第51條之規定，定其應執行之刑；宣告多數
    有期徒刑，於各刑中之最長期以上，各刑合併之刑期以下定
    其刑期，但不得逾30年，刑法第50條、第51條第5 款及第53
    條分別定有明文。再按法律上屬於自由裁量之事項，有其外
    部性界限及內部性界限，並非概無拘束。依據法律之具體規
    定，法院應在其範圍選擇為適當之裁判者，為外部性界限；
    而法院為裁判時，應考量法律之目的，及法律秩序之理念所
    在者，為內部性界限。法院為裁判時，二者均不得有所踰越
    （最高法院80年台非字第473 號判例意旨）。在數罪併罰有
    二裁判以上定其應執行之刑時，固屬於法院自由裁量之事項
    ，然仍應受前揭外部性界限及內部性界限之拘束。
四、經查：抗告人先後犯有如原裁定附表編號1 至22所示之竊盜
    等22罪，經臺灣桃園地方法院、臺灣士林地方法院、原審法
    院分別判處如原裁定附表所示之刑確定。經臺灣板橋地方法
    院檢察署檢察官以原裁定附表編號1 至20，附表編號21、22
    分別符合數罪併罰定應執行刑規定，聲請原審法院分別定其
    應執行之刑。依前揭說明，應於附表編號1 至20各刑中之最
    長期（8 月）以上，各刑合併之刑期（10年8 月）以下；附
    表編號21、22各刑中之最長期（1 年）以上，各刑合併之刑
    期（1 年10月）以下，分別定其應執行之刑期。又抗告人所
    犯原裁定附表編號1 至20所示之罪，其中編號1 、2 前經原
    審法院99年度易字第1769號判決定應執行有期徒刑10月，所
    犯原裁定附表編號7 至9 所示之罪，前經原審法院99年度易
    字第650 號判決定應執行有期徒刑1 年7 月，所犯原裁定附
    表編號11至14所示之罪，前經原審法院99年度易字第2801號
    判決定應執行有期徒刑2 年2 月，所犯原裁定附表編號15、
    16所示之罪，前經臺灣士林地方法院99年度審訴字第683 號
    判決定應執行有期徒刑7 月，有本院被告前案紀錄表在卷可
    參。從而，原裁定就受刑人所犯如原裁定附表編號1 至20所
    示各罪，定其應執行之刑為有期徒刑8 年，既在外部性界限
    （10年8 月）、內部性界限（9 年3 月，所犯附表編號1 至
    20各罪，前經分別定應執行刑，獲有減少有期徒刑17月之利
    益）之範圍內，另就附表編號21、22定應執行有期徒刑1 年
    4 月，均難認其裁量權之行使有逾越上開外部界限與內部界
    限。抗告意旨徒以刑法第51條第5 款數罪併罰定執行刑關於
    有期徒刑之上限規定，指摘原裁定不當，為無理由，應予駁
    回。
據上論斷，應依刑事訴訟法第412條，裁定如主文。
中    華    民    國    100   年    11    月    29    日
                  刑事第八庭  審判長法  官  林恆吉
                                    法  官  劉嶽承
                                    法  官  黃斯偉
以上正本證明與原本無異。
不得再抗告。
                                    書記官  王宜玲
中    華    民    國   100    年    11    月    30    日